ACORDAO-COMPLETO-2418344

ACÓRDÃO DE RELAÇÃO

ACÓRDÃO DE RELAÇÃO 8321/2020 ATA 27/2020 - SEGUNDA CÂMARA

Acórdão 8321/2020-TCU-Segunda Câmara
Considerando tratar-se de representação encaminhada pela Superintendência Regional do Trabalho e Emprego em Pernambuco (Seint/SRT-PE) a respeito de possíveis irregularidades relacionadas à acumulação ilegal de cargos públicos de médicos que atuam naquele estado;
considerando que a representação decorre do cruzamento de dados realizado pela representante com informações da RAIS nos anos de 2014, 2015 e 2016;
considerando que a Secretaria de Fiscalização de Pessoal deste Tribunal (Sefip) já utilizou a RAIS em diversos trabalhos e que tais bancos de dados não representam uma fonte de informações suficiente para tal análise, pelo fato de conter muitas inconsistências que necessitam tratamento para que gere um bom resultado;
considerando que aquela Secretaria já trabalha de forma contínua com o cruzamento de várias bases de dados das folhas de pagamento da administração pública, em um sistema de fiscalização contínua da folha de pagamento;
considerando que esta Corte informa aos Tribunais de Contas estaduais, aos órgãos e às entidades federais sistematicamente acerca dos indícios de irregularidades identificados nesses cruzamentos de dados;
considerando que a análise isolada das informações das RAIS trazidas na representação ora em análise pode ser contraproducente, bem como gerar retrabalho, em afronta aos princípios da eficiência, da razoabilidade e da racionalidade administrativa;
considerando a importância das informações de maneira que o Tribunal de Contas do Estado de Pernambuco pode decidir pela apuração mais aprofundada dos dados trazidos na presente representação; 
considerando o posicionamento uniforme da unidade técnica (peças 4 a 6) , com o qual concordo na íntegra e adoto como fundamentos de decidir;
Os Ministros do Tribunal de Contas da União, reunidos em Sessão da Segunda Câmara, ACORDAM, por unanimidade, com fundamento nos arts. 143, inciso V, "a",169, inciso V, 235 e 237, inciso VII, do Regimento Interno do TCU, c/c arts. 33, 106, § 3º, inciso I, e 5º da Resolução TCU 259/2014, em conhecer da presente representação, para, no mérito, considerá-la improcedente e adotar as medidas a seguir mencionadas, de acordo com os pareceres emitidos às peças 4 a 6.
1. Processo TC-Processo 019.892/2018-7 (REPRESENTAÇÃO) 
	1.1. Representante: Superintendência Regional do Trabalho e Emprego em Pernambuco (Seint/SRT-PE) .
1.2. Unidade jurisdicionada: Ministério da Saúde
1.3. Interessado: Tribunal de Contas da União.
1.4. Responsáveis: não há.
1.5. Relator: Ministro Augusto Nardes.
1.6. Representante do Ministério Público: não atuou.
1.7. Unidade Técnica: Secretaria de Fiscalização de Pessoal (Sefip) .
1.8. Representação legal:  não há.
1.9. Medidas:
1.9.1. dar ciência desta deliberação à Assessoria Especial de Controle Interno do Ministério da Saúde para que adote as providências de sua alçada e comunique ao TCU, no relatório anual de gestão do órgão, a respeito dos registros analíticos das providências adotadas, com fulcro no art. 106, §§ 3º e 5º da Resolução-TCU 259/2014;
1.9.2. dar ciência ao Tribunal de Contas do Estado de Pernambuco para adotar as medidas que entender convenientes ao caso sob análise;
1.9.3. informar ao representante que o conteúdo desta deliberação poderá ser consultado no endereço www.tcu.gov.br/acordaos; 
1.9.4. arquivar os presentes autos.

Segunda Câmara

Ministério da Saúde

Superintendência Regional do Trabalho e Emprego em Pernambuco (Seint/SRT-PE).

AUGUSTO NARDES

não há.

Não atuou.

REPRESENTAÇÃO (REPR)

Secretaria de Fiscalização de Pessoal (Sefip).